【裁判字號】    98,毒抗,200
【裁判日期】    980527
【裁判案由】    毒品危害防制條例
【裁判全文】
臺灣高等法院刑事裁定                 98年度毒抗字第200號
抗  告  人
即  被  告  甲○○
上列抗告人因違反毒品危害防制條例案件，不服臺灣桃園地方法
院中華民國98年4月13日裁定（98年度毒聲字第267號），提起抗
告，本院裁定如下：
    主  文
抗告駁回。
    理  由
一、原裁定意旨略以：本件抗告人即被告甲○○基於施用第二級
    毒品之犯意，於民國98年 3月10日上午11時許，在桃園縣中
    壢市○○街363 巷14號，施用第二級毒品甲基安非他命，嗣
    於同年月11日下午2 時30分許，在上址為警查獲，業據被告
    於警詢及偵查中自白，而被告為警查獲時經採尿送驗，結果
    呈甲基安非他命陽性反應，復有台灣檢驗科技股份有限公司
    之濫用藥物檢驗報告可稽，因而依毒品危害防制條例第20條
    第1項及觀察勒戒處分執行條例第3條第1項規定，裁定被告
    應送勒戒處所觀察、勒戒。
二、抗告意旨略以：被告家中經濟不佳，靠其一人維持家計。被
    告工作性質為業務，需在外跑客戶接單，以業績抽成，若有
    停頓，將嚴重影響經濟來源。被告父母年事已高，父親有輕
    微老人癡呆，需小心照顧，妻子則因甲狀腺機能亢進，易操
    煩、心悸，需被告幫忙照顧就讀小學之2名子女。被告因好
    奇才施用毒品，現已潛心懺悔，並不再犯，可隨時接受尿液
    檢測。被告為警查獲當時即坦承有吸食毒品，惟身上並未持
    有任何違禁品。請求撤銷原裁定，另為適當之裁定（如易科
    罰金或易服勞役）等語。
三、按犯毒品危害防制條例第10條施用第一級或第二級毒品之罪
    者，檢察官應聲請法院裁定，令被告入勒戒處所觀察、勒戒
    ，其期間不得逾2月，同條例第20條第1項定有明文，此為法
    律之強制規定，故凡施用第一級或第二級毒品之初犯，依法
    一律應送勒戒處所觀察、勒戒，不得藉詞免除。
四、經查，被告有於前揭時地施用第二級毒品之事實，有其自白
    及台灣檢驗科技股份有限公司之濫用藥物檢驗報告可憑（見
    原審卷第7頁），被告施用第二級毒品甲基安非他命之犯行
    ，堪以認定。被告前未曾因施用毒品，經觀察、勒戒或強制
    戒治，亦無施用毒品前科，有本院被告前案紀錄表可稽（見
    原審卷第4頁）。從而，原審裁定被告令入勒戒處所實施觀
    察、勒戒並無不當。抗告意旨執其家庭狀況指摘原裁定不當
    ，惟有關觀察、勒戒裁定，並不需斟酌行為人之家庭狀況，
    被告之抗告為無理由，應予駁回。
五、據上論斷，應依刑事訴訟法第412條，裁定如主文。
中    華    民    國    98    年    5     月    27    日
                  刑事第十三庭  審判長法  官  曾德水
                                      法  官  陳恆寬
                                      法  官  趙文
以上正本證明與原本無異。
不得再抗告。
                                      書記官  葉金發
中    華    民    國    98    年    6     月    1     日


司法院資訊處製作；財團法人民間司法改革基金會備份。
